台灣新竹地方法院交通事件裁定　　　　　　　　　　　九十年度交聲字第九三號
　　移
　　異　議　人
　　即受處分人　甲○○
右列異議人因違反道路交通管理處罰條例案件，對於交通部公路局新竹區監理所新竹
市監理站九十年九月二十四日竹監新三字第駕裁五一－Ｚ00000000號所為之
違反道路交通管理事件裁決處分，聲明異議，本院裁定如左：
      主  文
異議駁回。
      理  由
一、按受處分人，不服主管機關所為之處分，得於接到裁決書之翌日起十五日內，向
    管轄地方法院聲明異議。又交通法庭認為聲明異議無理由者，應以裁定駁回之。
    道路交通管理處罰條例第八十七條第一項、道路交通案件處理辦法第十九條分別
    定有明文。
二、復按汽車行駛於高速公路或設站管制之道路，而不遵管制之規定者，處汽車駕駛
    人新臺幣三千元以上六千元以下罰鍰；汽車駕駛人有第三十三條、第三十八條第
    一項、第四十條第一項、第四十五條、第四十七條第一款至第四款、第四十八條
    、第四十九條或第六十條第一項、第二項第一款至第三款情形之一者，除依原條
    款處罰鍰外，並各記違規點數一點。道路交通管理處罰條例第三十三條第一項、
    第六十三條第一項第一款分別定有明文。又汽車行駛高速公路，其車道之使用，
    除因交通事故及道路施工依臨時或可移動標誌指示或公路警察指揮外，應依設置
    之交通標誌、標線或號誌之規定，無設置者，應依左列規定：一、車輛行駛於同
    向二車道路段，除為超越同一車道之前車時得暫時利用內側車道超越前車外，不
    得行駛內側車道。但排氣量超過一千立方公分之小型車輛，得以最高速限於內側
    車道繼續行駛。高速公路管制規則第八條第一項第一款規定甚明。
三、原處分意旨略以：被處分人於民國九十年七月十七日凌晨二時五十五分許駕駛車
    牌號碼ＨＲ－九五一號營業大貨曳引車，在中山高速公路南下二六二公里處至二
    六五公里處，非因超車行駛內側車道達三公里，而未變換車道，經內政部警政署
    國道高速公路警察局第四警察隊員警當場攔截，並以公警局交字第Ｚ00000
    000號舉發違反道路交通管理事件通知單逕行舉發，詎異議人未於九十年八月
    一日前到案接受裁罰，移送機關乃依道路交通管理處罰條例第三十三條、第六十
    三條第一項規定，暨違反道路交通管理事件統一裁罰標準及處理細則第四十四條
    第一項規定，而於九十年九月二十四日以竹監新三字第駕裁五一－Ｚ00000
    000號違反道路交通管理事件裁決處罰異議人新臺幣六千元，並記違規點數一
    點。
四、聲明異議意旨略以：異議人當天行駛至中山高速公路南下二六二公里處時，因接
    近嘉義交流道，前方有要下交流道之慢車，因此異議人行駛內側車道超車，超過
    嘉義交流道時，外側亦有兩輛車行駛，之後交流道又有要駛入高速公路之車輛，
    異議人超過前述車輛後，變換至外側車道，員警即從內側車道攔截並開立罰單，
    當時曾告知員警係因超車始行駛內側車道，員警仍不予理會，並聲稱「你再說我
    再開一條超速」，並於罰單註明「非因超車」，顯與實情不符等語。
五、經查，證人即開立舉發違反道路交通管理事件通知單之警員胡金清到庭結證稱，
    異議人當天一直在內側車道行駛，並沒有在超車，直到超過嘉義交流道之第二個
    出口，接近南下二六六公里處，警方行駛外側車道亮警示燈及指揮棒要異議人靠
    邊停車，當時異議人仍行駛於內側車道，警方在攔截後已告知異議人不得違規行
    駛內側車道，並請他出示駕照、行照，嘉義交流道出口匝道設有約二、三百公尺
    之減速車道，入口處亦有約二、三百公尺之加速車道等語明確，又異議人係在中
    山高速公路南下二六二公里處經警發現沿途佔用內側車道違規行駛，且當時正值
    深夜車流量小之事實，亦有內政部警政署國道公路警察局第四警察隊九十年八月
    二十一日公警國四交字第一０四二一號函文可參，而中山高速公路嘉義交流道南
    向為二線道，設有二處出口、入口匝道，其中第一處出口匝道為自南下二六三公
    里八００公尺起至二六四公里二四八點五八公尺止，第一處入口匝道為自南下二
    六四點五八公尺至二六六公里七００公尺處，有內政部警政署國道公路警察局第
    四警察隊九十年十一月二十日（九十）公警國四交字第一四三二二號函暨嘉義交
    流道平面圖在卷可按。因證人胡金清與異議人並無宿怨，應無誣陷異議人之虞，
    且參諸事發當時正值深夜，車流量小之客觀事實，異議人實無可能因超車而必須
    在內側車道行駛達三公里，是前述證言亦未悖於常情，應堪採信。綜合前述證據
    ，足證被告當天確實非因超車而行駛於內側車道達三公里。異議人雖辯稱當天行
    駛至中山高速公路南下二六二公里處時，因接近嘉義交流道，前方有要下交流道
    之慢車，因此異議人行駛內側車道超車等語，然查，異議人開始行駛於內側道路
    之處距離嘉義交流道第一處出口匝道尚有一公里八００公尺，且欲下交流道之車
    輛係循減速車道逐漸降低速率行駛，是異議人自無可能在南下二六二公里處即因
    欲超過下匝道之慢車而於內側車道行駛，所辯顯係卸責之詞，實不足採。
六、綜上，異議人所為確實違反上開高速公路交通管制規則，原處分機關依道路交通
    管理處罰條例第三十三條第一項及違反道路交通管理事件統一裁罰標準及處理細
    則第四十四條第一項之規定逕行裁處異議人罰鍰六千元並記違規點數一點，核無
    違誤，本件受處分人之異議為無理由，自應將其異議駁回。
七、據上論斷，應依道路交通案件處理辦法第十九條，裁定如主文。
中      華      民      國    九十一      年      一    月    三十一    日
                               臺灣新竹地方法院交通法庭
                                   法    官   雷  雅  雯
右正本證明與原本無異。
如不服本裁定，應於裁定送達後五日內向本院提出抗告狀。
                                    書 記 官  汪  淑  菁
中      華      民      國    九十一      年      一    月    三十一    日
